【裁判字號】    97,訴,2328
【裁判日期】    980226
【裁判案由】    勞保
【裁判全文】
臺北高等行政法院判決
                                     97年度訴字第02328號
                              .
原      告  甲○
被      告  勞工保險局
代  表  人  乙○○總經理）住.
訴訟代理人  丙○○
            丁○○
上列當事人間因勞保事件，原告不服行政院勞工委員會中華民國
97年6 月27日勞訴字第0970011082號訴願決定（發文日期：97年
7 月7 日），提起行政訴訟，本院判決如下：
    主  文
原告之訴駁回。
訴訟費用由原告負擔。
    事  實
一、事實概要：本件原告前以臺北市政府環境保護局為投保單位
    加入勞工保險為被保險人，民國（下同）96年12月11日因腦
    中風出血檢據向被告申請殘廢給付，案經被告審查後認原告
    所患殘廢程度仍為殘廢給付標準表第9 項第13等級，較之原
    告於96年8 月間因同一病症請領第9 項第13等級殘廢給付，
    其殘廢等級並未加重，原告所請與行為時勞工保險條例第55
    條第8 款規定不符，乃以96年12月19日保給殘字第09660865
    500 號函（下稱原處分）核定原告所請殘廢給付應不予給付
    。原告不服，向勞工保險監理委員會申請審議，經該會以97
    年3 月14日97保監審字第0152號審定書（下稱爭議審定）駁
    回。原告猶有未服，提起訴願亦遭決定駁回，遂提起本件行
    政訴訟。
二、兩造聲明：
（一）原告聲明：
  １、訴願決定、爭議審定、原處分均撤銷。
  ２、請求命被告作成核付原告勞工保險殘廢給付新臺幣（下同
      ）532,000元之行政處分。
  ３、訴訟費用由被告負擔。
（二）被告聲明：
  １、駁回原告之訴。
  ２、訴訟費用由原告負擔。
三、兩造之爭點：
（一）原告主張之理由：
  １、原告於94年2 月19日因腦中風至基隆長庚醫院急診，醫生
      診斷必須開刀，乃於同年月21日接受開刀治療，並住院35
      天，隨後在該醫院復健科門診接受復健治療，依行為時勞
      工保險條例第53條第1 項規定：「被保險人因普通傷害或
      罹患普通疾病，經治療終止後，如身體遺存障害，適合殘
      廢給付標準表規定之項目，並經保險人自設或特約醫院診
      斷為永久殘廢者，得按平均月投保薪資，依同表規定之殘
      廢等級及給付標準（即中樞神經系統機能遺存顯著障害，
      終身祇能從事輕便工作者），一次請領殘廢補助費…」同
      條例施行細則第77條規定：「本條例第53條第1 項及第54
      條第1 項所稱治療終止，指被保險人罹患之傷病，經治療
      後，症狀固定，再行治療仍不能期待其治療效果之狀態。
      」是所謂「治療終止」當指醫療上實質之治療效果，而非
      僅以形式上有無追蹤診療為判斷，更非「治療終止」即不
      得繼續治療，或再行治療即非「治療終止」。
  ２、被告以原告言語狀態正常，日常生活可自理，即認定原告
      請領之殘廢程度只符合勞工保險殘廢給付標準表第9 項第
      13等級，惟基隆長庚醫院開立之殘廢診斷書已載明：右側
      肢體肌力上、下肢皆呈現4 分（起訴狀誤植為3 或4 分）
      ，及行動遲滯、需扶杖行走等情形，更註明終身僅能從事
      輕便工作，應符合殘廢給付標準表第8 項第7 等級之給付
      標準，故被告之核定實不符基隆長庚醫院醫師所開立診斷
      書之專業認定。況依「精神、神經障害等級」之審定基本
      原則：「綜合其病灶症狀，對於永久喪失勞動能力與影響
      日常生活或社會生活活動狀態及需他人扶助之情況依左列
      各項狀況定其等級。於審定時，須有精神科、神經科、神
      經外科等專門醫師診斷證明資料為依據。(一)因重度精神、
      神經障害，為維持生命必要之日常生活活動，全須他人扶
      助者：適用第一級。(二)因高度精神、神經障害，為維持生
      命必要之日常生活活動之一部須他人扶助者：適用第二級
      。(三)為維持生命必要之日常生活活動尚可自理，但因精神
      、神經障害高度，終身不能從事工作者：適用第三級。(四)
      有失語、失認、失行等之病灶症狀、四肢麻痺、錐體外路
      症狀、記憶力障害、知覺障害、感情障害、意欲減退、人
      格變化等高度障害；或者麻痺等症狀，雖為輕度，身體能
      力仍存，但非他人在身邊指示，無法遂行其工作者：適用
      第三級。(五)因中等度精神、神經障害，精神及身體之勞動
      能力較一般顯明低下者：適用第七級。(六)通常無礙勞動，
      但在醫學上可證明其精神、神經遺有障害者：適用第十三
      級。…」規定，原告已因中風影響到家人及自己日常生活
      產生種種不便，被告自應給予合理之理賠。
  ３、又原告領有身心障礙手冊，可證明原告之肌力已成殘，另
      有相類案件（同為肌力等級4 ）被告亦准許給付之情事。
（二）被告主張之理由：
  １、按「保險人為審核保險給付或勞工保險監理委員會為審議
      議案件認有必要者，得向被保險人、受益人、投保單位、
      各該醫院、診所或領有執業執照之醫師、助產士等要求提
      出報告，或調閱各該醫院、診所及投保單位之病歷、薪資
      帳冊、檢查化驗紀錄或放射線診斷攝影片（X 光照片）及
      其他有關文件，被保險人、受益人、投保單位、各該醫院
      、診所及領有執業執照之醫師或助產士等均不得拒絕。」
      、「（第1 項）被保險人因普通傷害或罹患普通疾病，經
      治療終止後，如身體遺存障害，適合殘廢給付標準表規定
      之項目，並經保險人自設或特約醫院診斷為永久殘廢者，
      得按其平均月投保薪資，依同表規定之殘廢等級及給付標
      準，一次請領殘廢補助費…。（第2 項）被保險人領取普
      通傷病給付期滿，或其所患普通傷病經治療一年以上尚未
      痊癒，如身體遺存障害，適合殘廢給付標準規定之項目，
      並經保險人自設或特約醫院診斷為永不能復原者，得比照
      前項規定辦理。」、「殘廢給付依左列規定，審核辦理之
      ：…八、被保險人之身體原已局部殘廢，再因傷害或疾病
      致身體之同一部位殘廢程度加重者，一律依照殘廢給付標
      準表規定，按其加重後殘廢給付日數，發給殘廢給付。但
      原已局部殘廢部分，依殘廢給付標準表規定所核定之給付
      日數，應予扣除。」行為時勞工保險條例第28條、第53條
      及第55條第8 款分別定有明文。又「（第1 項）依本條例
      第五十三條或第五十四條請領殘廢給付者，應備左列書件
      ：一、殘廢給付申請書。二、給付收據。三、殘廢診斷書
      。四、經X 光檢查者，附X 光照片。（第2 項）前項殘廢
      診斷書，應由全民健康保險特約醫院或診所出具；障害項
      目基於認定技術及設備之需要，經中央主管機關公告者，
      其出具殘廢診斷書之全民健康保險特約醫院，應屬依法評
      鑑合格之地區教學醫院以上之醫院。但在本條例施行區域
      外致殘者，得由原應診之醫院或診所出具。（第3 項）保
      險人審核殘廢給付，除得依本條例第五十六條規定指定全
      民健康保險特約醫院或診所或醫師複檢外，並得通知出具
      殘廢診斷書之醫院或診所檢送必要之檢查紀錄或有關診療
      病歷。」、「本條例第五十五條第八款、第九款所稱同一
      部位，指與身體障害系列部位同一者。」亦為同條例施行
      細則第76條及第79條所分別明定。另依勞工保險殘廢給付
      標準表「精神、神經」障害系列第8 障害項目：「中樞神
      經系統機能遺存顯著障害，終身祇能從事輕便工作者。」
      為第7 等級殘廢，給付標準440 日；同系列第9 障害項目
      「神經系統之病變，由醫學上可證明局部遺存頑固神經症
      狀者。」為第13等級殘廢，給付標準60日。又該障害系列
      附註一規定：「精神、神經障害等級」之審定基本原則：
      「綜合其病灶症狀，對於永久喪失勞動能力與影響日常生
      活或社會生活活動狀態及需他人扶助之情況定其等級。於
      審定時，須有精神科、神經科、神經外科等專門醫師診斷
      證明資料為依據。…（五）因中等度精神、神經障害，精
      神及身體之勞動能力較一般顯明低下者：適用第七級。（
      六）通常無礙勞動，但在醫學上可證明其精神、神經遺有
      障害者：適用第十三級。」另按「…診斷書之內容，係由
      醫師依病人病情或依該病人之病歷據實填載，而非依病人
      要求內容出具，至於該診斷書所載之病情，是否符合殘障
      給付標準，係由該殘障給付主管機關逕依權責認定。」亦
      經行政院衛生署89年3 月17日衛署醫字第89013119號函釋
      有案。
  ２、原告前於96年7 月24日（被告收文日期）因腦中風致殘，
      檢件申請殘廢給付，被告就此已依據其所送基隆長庚醫院
      96年7 月12日出具同日治療1 年以上診斷為永久不能復原
      之殘廢診斷書所載，原告診斷成殘時身體右側上、下肢肌
      力為4 ，行動遲滯，終身僅能從事輕便工作，並送經被告
      特約專科醫師審查，其意見為「腦中風經治療遺存右側上
      、下肢輕度無力，肌力為四，適用第9 項第十三等級。」
      ，於96年8 月間按勞工保險殘廢給付標準表第9 項第13等
      級發給原告60日殘廢給付在案。嗣原告又於同年12月11日
      因同一病症再次檢件申請殘廢給付，惟依據原告所送基隆
      長庚醫院96年11月19日出具同日治療終止診斷殘廢之殘廢
      診斷書所載，原告診斷成殘時之殘廢症狀，除新增「需扶
      杖行走」一項外，其餘如肢體肌力及行走、工作能力等障
      害狀態，皆如前揭96年7 月12日殘廢時之程度，因原告之
      殘廢等級並未加重，被告乃以原處分核定原告所請殘廢給
      付應不予給付。原告不服，向勞工保險監理委員會申請審
      議，經該會審定駁回後提起訴願，被告為審慎處理，就原
      告所送原申請書件，送請被告特約專科醫師提供醫理見解
      略以：「腦中風…經治療遺存右側上、下肢輕度無力，肌
      力為四，目前意識正常，日常生活之自理為正常，言語溝
      通亦正常。其所患肌力受損只略低於正常人，屬神經學遺
      存之頑固症狀，為9 項十三等級。」。
  ３、再者，原告所提出之長庚醫院96年7 月12日及96年11月19
      日出具之殘廢診斷書，係記載其右側上、下肢肌力均為4
      分，故原告所稱右側肢體肌力上肢、下肢皆呈現3 或4 分
      云云，顯然有誤。又行為時勞工保險條例第53條之附表即
      勞工保險殘廢給付標準表，其立法之結構原係以「身體障
      害之狀態」，即所遺障害之程度為評價且為殘廢等級區分
      之基準，於精神、神經障害，且須將症狀及永久喪失勞動
      能力與影響其日常生活活動或社會生活活動之狀況及需他
      人扶助之情形綜合衡量。而被告審核殘廢給付之承辦人員
      均為一般行政人員，而殘廢給付案件給付與否及等級之判
      定，又常涉及專業醫理之判斷，並非被告一般承辦人員所
      能逕行認定，故被告於審核給付案件時，除以被保險人或
      受益人檢附之申請書、診斷書等書面資料予以審核外，如
      有必要，亦須另外徵詢專科醫師意見或實地派員訪查瞭解
      實情等，至被告委託特約專科醫師審查提供專業意見之法
      律授權，就如同行政法理上之「行政助手」，且被告特約
      醫師協助勞工保險給付審核，勞工保險局組織條例第11條
      第2 項已規定得視業務需要聘用兼任醫師12人至20人，故
      法令明文規定被告或勞工保險監理委員會為審核保險給付
      或爭議事項，得調查有關之文件，或另行指定醫院或醫師
      複檢、並得通知出具診斷書之醫院診所檢送必要之有關診
      療病歷等，即雖以專科醫師診斷證明為審核依據，在無法
      確定殘廢等級及給付與否之前，尚須審酌相關病歷檢查報
      告、訪查報告及特約專科醫師提供之專業意見等，以為審
      核之依據，然最終審查之核定權仍在被告。
  ４、而被告於本件除審核原告檢附之殘廢診斷書等書面資料外
      ，並將該等書面資料送請被告特約專科醫師審查，徵詢專
      科醫師意見如前述。嗣審議程序中，亦經勞工保險監理委
      員會據其特約專科醫師審查意見略以，原告中風後右側肢
      體肌力4 分，只略低於正常，非終身僅可從事輕便工作，
      被告核以勞工保險殘廢標準表第9 項第13等級殘廢給付已
      足夠，不另核付為合理，而認原告此次申請仍符合第9 項
      第13等級，被告不予給付之原處分應無不當而審定駁回。
      是本件經被告及勞工保險監理委員會等2 位特約專科醫師
      依據長庚醫院96年11月19日出具同日治療終止診斷殘廢之
      勞工保險殘廢診斷書綜合審查，咸認原告所患殘廢程度仍
      為殘廢給付標準表第9 項第13等級，且醫理見解實已就原
      告所患符合殘廢給付標準表第9 項第13等級作出必要之說
      明，而相關審查程序亦未有違法之處，被告以原告所患殘
      廢程度仍屬勞工保險殘廢給付標準表第9 項第13等級，因
      殘廢等級並未加重，核定所請殘廢給付應不予給付，並無
      不合。
    理  由
一、原告起訴主張：原告於94年2 月21日因腦中風於基隆長庚醫
    院開刀治療，隨後並接受該醫院門診復健治療，嗣經該醫院
    於96年11月19日開立治療終止診斷殘廢之殘廢診斷書，記載
    原告右側肢體肌力上、下肢皆為4 分及行動遲滯、需扶杖行
    走等情形，更註明終身僅能從事輕便工作，依勞工保險殘廢
    給付標準表「精神、神經」障害系列附註一「精神、神經障
    害等級」之審定基本原則（五）規定，應符合勞工保險殘廢
    給付標準表第8 項第7 等級之給付標準。且原告亦領有身心
    殘障手冊，足證肌力已殘，自得依行為時勞工保險條例第53
    條第1 項及其施行細則第77條規定，請求被告依該標準給予
    殘廢給付，被告核定不予給付，實與基隆長庚醫院醫師所開
    立診斷書之專業認定不符，況有相類案件（同為肌力等級4
    ）被告亦准許給付之情事。為此，提起本件行政訴訟，求為
    判決如訴之聲明所示云云。
二、被告則以：原告前於96年7 月24日即因腦中風致殘，向被告
    申請殘廢給付，據所送基隆長庚醫院96年7 月12日出具同日
    治療1 年以上診斷為永久不能復原之殘廢診斷書所載，原告
    診斷成殘時身體右側上、下肢肌力為4 ，行動遲滯，終身僅
    能從事輕便工作，被告乃據特約專科醫師審查意見，於96年
    8 月間按勞工保險殘廢給付標準表第9 項第13等級發給60日
    殘廢給付在案。嗣原告復於同年12月11日因同一病症再次申
    請殘廢給付，其所提出之基隆長庚醫院96年11月19日（治療
    終止）殘廢診斷書所載，原告診斷成殘時之殘廢症狀，除新
    增「需扶杖行走」一項外，其餘如肢體肌力及行走、工作能
    力等障害狀態，皆如前揭96年7 月12日殘廢時之程度，且被
    告及勞工保險監理委員會之特約專科醫師審查意見，均認原
    告所患殘廢程度仍為殘廢給付標準表第9 項第13等級，故被
    告以原告之殘廢等級並未加重，與行為時勞工保險條例第55
    條第8 款規定不符，核定原告所請殘廢給付應不予給付，於
    法並無不合等語，資為抗辯。
三、按「保險人為審核保險給付或勞工保險監理委員會為審議爭
    議案件認有必要者，得向被保險人、受益人、投保單位、各
    該醫院、診所或領有執業執照之醫師、助產士等要求提出報
    告，或調閱各該醫院、診所及投保單位之病歷、薪資帳冊、
    檢查化驗紀錄或放射線診斷攝影片（X 光照片）及其他有關
    文件，被保險人、受益人、投保單位、各該醫院、診所及領
    有執業執照之醫師或助產士等均不得拒絕。」、「被保險人
    因普通傷害或罹患普通疾病，經治療終止後，如身體遺存障
    害，適合殘廢給付標準表規定之項目，並經保險人自設或特
    約醫院診斷為永久殘廢者，得按其平均月投保薪資，依同表
    規定之殘廢等級及給付標準，1 次請領殘廢補助費…。被保
    險人領取普通傷病給付期滿，或其所患普通傷病經治療1 年
    以上尚未痊癒，如身體遺存障害，適合殘廢給付標準規定之
    項目，並經保險人自設或特約醫院診斷為永不能復原者，得
    比照前項規定辦理。」、「殘廢給付依左列規定，審核辦理
    之：…八、被保險人之身體原已局部殘廢，再因傷害或疾病
    致身體之同一部位殘廢程度加重者，一律依照殘廢給付標準
    表規定，按其加重後殘廢給付日數，發給殘廢給付。但原已
    局部殘廢部分，依殘廢給付標準表規定所核定之給付日數，
    應予扣除。…」、「保險人於審核殘廢給付認為有複檢必要
    時，得另行指定醫院或醫師複檢。」為勞工保險條例第28條
    、第53條及第55條第8 款、第56條定有明文。又「依本條例
    第53條或第54條請領殘廢給付者，應備左列書件：一、殘廢
    給付申請書。二、給付收據。三、殘廢診斷書。四、經Ｘ光
    檢查者，附Ｘ光照片。前項殘廢診斷書，應由全民健康保險
    特約醫院或診所出具；障害項目基於認定技術及設備之需要
    ，經中央主管機關公告者，其出具殘廢診斷書之全民健康保
    險特約醫院，應屬依法評鑑合格之地區教學醫院以上之醫院
    。但在本條例施行區域外致殘者，得由原應診之醫院或診所
    出具。保險人審核殘廢給付，除得依本條例第56條規定指定
    全民健康保險特約醫院或診所或醫師複檢外，並得通知出具
    殘廢診斷書之醫院或診所檢送必要之檢查紀錄或有關診療病
    歷。」、「本條例第55條第8 款、第9 款所稱同一部位，指
    與身體障害系列部位同一者。」亦為同條例施行細則第76條
    及第79條所明定。另依勞工保險殘廢給付標準表「精神、神
    經」障害系列第8 障害項目：「中樞神經系統機能遺存顯著
    障害，終身祗能從事輕便工作者。」為第7 等級殘廢，給付
    標準440 日；同系列第9 障害項目「神經系統之病變，由醫
    學上可證明局部遺存頑固神經症狀者。」為第13等級殘廢，
    給付標準60日。又該障害系列附註一規定「『精神、神經障
    害等級』之審定基本原則：綜合其病灶症狀，對於永久喪失
    勞動能力與影響日常生活或社會生活活動狀態及需他人扶助
    之情況定其等級。於審定時，須有精神科、神經科、神經外
    科等專門醫師診斷證明資料為依據。…（五）因中等度精神
    、神經障害，精神及身體之勞動能力較一般顯明低下者：適
    用第7 級。（六）通常無礙勞動，但在醫學上可證明其精神
    、神經遺有障害者：適用第13級。」
四、經查，本件(一)原告以臺北市政府環境保護局為投保單位加入
    勞工保險為被保險人，(二)96年7 月24日（被告收文日期）因
    腦中風檢據向被告申請勞保普通疾病殘廢給付，原告所提出
    之基隆長庚醫院96年7 月12日殘廢診斷書記載：原告經治療
    1 年以上診斷為永久不能復原、身體右側上、下肢肌力為4
    、行動遲滯、終身僅能從事輕便工作等語，經被告送請特約
    專科醫師審查後，於96年8 月23日核定按勞保殘廢給付標準
    表第9 項第13等級發給60日殘廢給付在案。(三)原告於96年12
    月11日（被告收文日期）以同一病症再次檢據申請殘廢給付
    ，原告所提之基隆長庚醫院96年11月19日殘廢診斷書所載原
    告診斷成殘時（治療終止）之殘廢症狀，除新增「需扶杖行
    走」一項外，其餘如肢體肌力及行走、工作能力等障害狀態
    ，皆如前揭96年7 月12日殘廢時之程度，被告遂否准原告所
    為殘廢給付之申請等情，且有原告96年7 月24日、96年12月
    11日勞工保險殘廢給付申請書暨給付收據、長庚醫院96年7
    月12日、96年11月19日勞工保險殘廢診斷書、96年8 月23日
    核定通知書（發文字號：000000000000號）、長庚醫院96年
    11月29日診斷證明書勞工保險殘廢診斷書、被告特約審查醫
    師審查意見、原處分等件附原處分卷可稽，洵堪認定。
五、次查，原告於96年11月19日治療終止時，其神經障害殘廢狀
    況，除行動能力部分增列「需扶杖行走」外，餘意識、呼吸
    狀態、肌力程度及肢體、臥床、攝食、言語等狀態、工作能
    力、大小便情形、沐浴更衣等均與其96年7 月12日治療1 年
    以上經診斷為永久不能復原時之神經障害殘廢狀態相同一節
    ，有基隆長庚醫院96年7 月12日、96年11月19日殘廢診斷書
    附原處分卷第3 、4 、13、14頁足憑，又被告於訴願程序中
    將本件送請特約專科醫師審查，其意見為：「腦中風出血經
    治療遺存右側上、下肢輕度無力，肌力為四，目前意識正常
    ，日常生活之自理為正常，言語溝通亦正常。其所患肌力受
    損只略低於正常人，屬神經學遺存之頑固症狀，症狀為9 項
    十三等級。」等語（特約醫師審查意見附原處分卷第21頁參
    照），另勞工保險監理委員會就本件送請特約專科醫師審查
    之意見亦為：「…本件申請人（即原告）中風後右側肢體肌
    力4 分，只略低於正常，可從事一般非粗重性工作，不必終
    身僅從事輕便工作，…原已核付（勞工保險殘廢標準表）第
    9 項第13等級殘廢（給付）已足夠，不另核付為合理。」等
    語（醫師審查意見附爭議審定卷第20頁參照），二者咸認為
    原告所患肌力受損只略低於正常人，其神經系統病變，僅屬
    局部遺存頑固神經症狀，非終身僅可從事輕便工作，從而，
    原處分認原告所患殘廢程度仍為殘廢給付標準表第9 項第13
    等級，於法並無不合。
六、至於原告另舉身心殘障手冊、記載不全之殘廢診斷書及核定
    通知書等件，稱伊之肌力已成殘，且有相類案件（同為肌力
    等級4 ）准許給付之情事云云。惟查，本件原告身心殘障手
    冊（附本院卷第57頁參照）雖記載：「多重障礙單項類別：
    語輕、肢輕」揭示原告有輕微之語言、肢體障礙，惟身心殘
    障手冊所表彰之身心障礙，係指個人因生理或心理因素致其
    參與社會及從事生產活動功能受到限制或無法發揮者而言（
    93年6 月23日修正公布之身心障礙者保護法第3 條規定參照
    ），該手冊所載個人因生理或心理因素致其參與社會及從事
    生產活動功能受到限制或無法發揮之身心障礙，異於勞工保
    險條例殘廢給付所稱之身體障害（殘廢），不得作為勞工保
    險殘廢給付之身體障害殘廢等級之認定標準。而此徵諸原告
    身心殘障手冊記載原告有「多重障礙單項類別：語輕」之身
    心殘障情事，惟其96年7 月12日、96年11月19日經基隆長庚
    醫院於診斷「言語狀態」卻屬正常一節即明，是原告執身心
    殘障手冊欲證其肌力已殘，自有不足。另原告所提之殘廢診
    斷書、核定通知書（附本院卷第60-62 頁參照），資料記載
    不全，且被保險人不明，二殘廢診斷書內容復不相同，其據
    以診斷之基礎事實及是否為同一殘廢給付申請案之事證資料
    均屬不明，原告執之稱且有相類案件（同為肌力等級4 ）准
    許給付之情事云云，亦難信為真實。
七、綜上所述，本件原告所患殘廢程度仍為殘廢給付標準表第9
    項第13等級，較之原告於96年8 月間因同一病症請領第9 項
    第13等級殘廢給付，其殘廢等級並未加重，原處分以原告所
    請殘廢給付與行為時勞工保險條例第55條第8 款規定不符，
    核定應不予給付，其認事用法並無違誤，爭議審定及訴願決
    定遞予維持，亦無不合，原告起訴請求判決如訴之聲明所示
    ，為無理由，應予駁回。
八、本件事證已臻明確，兩造其餘攻擊、防禦方法，經核與判決
    之結果不生影響，無庸逐一論述，併予敘明。
九、據上論結，本件原告之訴為無理由，爰依行政訴訟法第98條
    第1 項前段之規定，判決如主文。
中    華    民    國    98    年     2    月    26    日
                臺北高等行政法院第五庭
                                審判長法  官  王碧芳
                                      法  官  蕭惠芳
                                      法  官  周玫芳
上為正本係照原本作成。
如不服本判決，應於送達後20日內，向本院提出上訴狀並表明上
訴理由，如於本判決宣示後送達前提起上訴者，應於判決送達後
20日內補提上訴理由書（須按他造人數附繕本）。
中    華    民    國    98    年     2    月    26    日
                                      書記官  何閣梅


司法院資訊處製作；財團法人民間司法改革基金會備份。
